臺灣桃園地方法院民事判決　　　　　　　　　　　　九十二年度訴字第一九五三號
　　原　　　告　台灣中小企業銀行股份有限公司
　　法定代理人　甲○○
　　訴訟代理人　丙○○
　　　　　　　　吳木詳
　　被　　　告　戊○○
　　　　　　　　丁○○
　　　　　　　　乙○○
右當事人間請求清償債務事件，經本院於中華民國九十三年五月五日言詞辯論終結，
判決如左：
    主      文
被告戊○○應給付原告新台幣貳拾捌萬零玖佰捌拾參元及如附表二所示之利息、違約
金。
被告丁○○應給付原告新台幣貳拾貳萬玖仟壹佰柒拾陸元及如附表三所示之利息、違
約金。
被告乙○○應給付原告新台幣壹拾貳萬柒仟捌佰柒拾捌元及如附表四所示之利息、違
約金。
訴訟費用由被告戊○○、丁○○、乙○○分別負擔百分之四十四、百分之三十六、百
分之二十。
本判決得假執行。
    事      實
壹、原告方面：
一、聲明：如主文所示。
二、陳述：
（一）被告戊○○部份：被告戊○○於民國九十二年二月十七日，與原告銀行簽訂金
      來轉現金卡融資契約，約定借款期限自九十二年二月二十七日至九十三年二月
      二十七日止。被告戊○○依據上開契約於原告銀行活期儲蓄存款帳戶內循環動
      用額度上限為新台幣（下同）一十萬元之借款，利息按年息百分之一四‧五四
      五計算，按月於每月二十日計算一次，並滾入原本金計息，本筆借款至九十二
      年十月止，尚積欠本金一十萬三千九百六十三元及如附表二編號一至清償日止
      所示之利息、違約金，未能履行清償。又被告戊○○並於九十二年二月十七日
      另與原告簽訂小額信用貸款契約，並據以借得一十萬元，約定借款期限自九十
      二年二月二十七日至九十三年二月二十七日止，被告戊○○依據上開契約應按
      月攤還本金四千一百六十七元，（被告戊○○先行支付原告銀行一萬五千元之
      開辦手續費，取得正常履約條件下分二年二十四期攤本而無需再負擔利息或違
      約金之期限利益），且被告戊○○並書面同意由原告銀行之活期儲蓄存款帳戶
      內按月扣款，詎被告戊○○僅依約償還五期（即繳至九十二年七月二十七日）
      ，即未再依約履行清償，依據上開小額信用貸款契約之約定書第八條第一項第
      一款規定，一期本金不依約清償時，無需由原告銀行踐行通知或催告程序，該
      債務即視為全部到期，同時依據上開小額信用貸款契約約定書第五條規定，債
      務視為全部到期後，被告戊○○並應支付按年息百分之十五計算之遲延利息，
      爰本項授信於九十二年八月二十七日未履行分期攤還本金時，已視為全部到期
      ，本筆借款至九十二年十月止，尚積欠本金七萬九千一百六十五元及如附表二
      編號二至清償日止之利息、違約金，未能履行清償。後被告戊○○又於九十二
      年二月十七日向原告銀行申請核發信用卡一張，並簽名同意恪守原告銀行所定
      一體共通適用之國際信用卡約定條款，嗣被告戊○○持用信用卡陸續簽帳消費
      ，依該條款第十四、十五條規定，被告應按期給付原告各項帳款，否則應依約
      定條款第十五條約定利率按年息百分之十五加付遲延利息及違約金，惟被告戊○○自九十二年九月份起即未依約繳款，依約定條款第二十一條及二十二條規
      定，其全部債務均視為到期，被告戊○○尚欠簽帳消費款本金計九萬七千八百
      五十五元，及如附表二編號三至清償日止之利息、違約金未履行給付。綜上所
      述，爰提起本件訴訟，訴請被告戊○○給付原告前開金額。
（二）被告丁○○部份：
      按被告丁○○於九十二年四月十日與原告簽訂小額信用貸款契約，並據以借得
      一十二萬元，約定借款期限自九十二年四月十六日至九十三年四月十六日止，
      被告丁○○依據上開契約應按月攤還本金一萬元，（被告丁○○先行支付原告
      銀行七千二百元之開辦手續費，取得正常履約條件下分一年十二期攤本而無需
      再負擔利息或違約金之期限利益），且被告丁○○並書面同意由原告銀行之活
      期儲蓄存款帳戶內按月扣款，詎被告丁○○僅依約償還四期（即繳至九十二年
      八月十六日），即未再依約履行清償，依據上開小額信用貸款契約之約定書第
      八條第一項第一款規定，一期本金不依約清償時，無需由原告銀行踐行通知或
      催告程序，該債務即視為全部到期，同時依據上開小額信用貸款契約約定書第
      五條規定，債務視為全部到期後，被告丁○○並應支付按年息百分之十五計算
      之遲延利息，爰本項授信於九十二年九月十六日未履行分期攤還本金時，已視
      為全部到期，故本筆借款至九十二年十月止，尚積欠本金八萬元及如附表三編
      號一至清償日止之利息、違約金，未能履行清償。又被告丁○○另於九十二年
      四月十日另向原告銀行申請核發信用卡一張，並簽名同意恪守原告銀行所定一
      體共通適用之國際信用卡約定條款，嗣被告丁○○持用信用卡陸續簽帳消費，
      依該條款第十四、十五條規定，被告應按期給付原告各項帳款否則應依約定條
      款第十五條約定，利率按年息百分之十五規定利率加付遲延利息及違約金，惟
      被告丁○○自九十二年十月份起即未依約繳款，依約定條款第二十一條及二十
      二條規定，其全部債務均視為到期，被告丁○○尚欠簽帳消費款本金計一十四
      萬九千一百七十六元，及如附表三編號二至清償日止之利息、違約金未履行給
      付。綜上所述，爰提起本件訴訟，訴請被告丁○○給付原告前開金額。
（三）被告乙○○部份：
      按被告乙○○於九十一年十二月三十日與原告簽訂小額信用貸款契約，並據以
      借得七萬元，約定借款期限自九十二年一月十四日至九十三年一月十四日止，
      被告乙○○依據上開契約應按月攤還本金五千八百三十三元，（被告乙○○先
      行支付原告銀行四千二百元之開辦手續費，取得正常履約條件下分一年十二期
      攤本而無需再負擔利息或違約金之期限利益），且被告乙○○並書面同意由原
      告銀行之活期儲蓄存款帳戶內按月扣款，詎被告乙○○僅依約償還二期（即繳
      至九十二年二月十四日），即未再依約履行清償，依據上開小額信用貸款契約
      之約定書第八條第一項第一款規定，一期本金不依約清償時，無需由原告銀行
      踐行通知或催告程序，該債務即視為全部到期，同時依據上開小額信用貸款契
      約約定書第五條規定，債務視為全部到期後，被告乙○○並應支付按年息百分
      之十五計算之遲延利息，爰本項授信於九十二年八月二十七日未履行分期攤還
      本金時，已視為全部到期，故本筆借款至九十二年十月止，尚積欠本金五萬八
      千三百四十元及如附表四編號一至清償日止之利息、違約金，未能履行清償。
      又被告乙○○於九十一年十二月三十日向原告銀行申請核發信用卡一張，並簽
      名同意恪守原告銀行所定一體共通適用之國際信用卡約定條款，嗣被告乙○○
      持用信用卡陸續簽帳消費，依該條款第十四、十五條規定，被告應按期給付原
      告各項帳款否則應依約定條款第十五條約定，按年息百分之十五利率，加付遲
      延利息及違約金，惟被告乙○○自九十二年五月份起即未依約繳款，依約定條
      款第二十一條及二十二條規定，其全部債務均視為到期，被告乙○○尚欠簽帳
      消費款本金計六萬九千五百三十八元，及如附表四編號二至清償日止之利息、
      違約金未履行給付。綜上所述，爰提起本件訴訟，訴請被告乙○○給付原告前
      開金額。
三、證據：提出被告戊○○、丁○○、乙○○所簽之國際信用功能卡片申請書、卡友
    樂透貸小額信用貸款申請書及繳款餘額明細資料影本各一份、以及被告戊○○所
    簽之金來轉現金卡申請書一份、原告國際信用卡約定條款影本一份、戶籍謄本三
    份、原告銀行放款利率歷史資料表三份為證。
貳、被告方面：
    被告未於言詞辯論期日到場，亦未提出書狀作何聲明或陳述。
    理      由
壹、程序方面：
一、按當事人得就一定法律關係而生之訴訟，以合意定第一審管轄法院，民事訴訟法
    第二十四條第一項規定可資參照，查依兩造間所簽定之小額信用貸款約定書第十
    四條約定：「立約人對貴行所負之各宗債務，合意以桃園地方法院為第一審管轄
    法院。」；及兩造間所簽定「信用卡申請人同意下列聲明：六、因本契約涉訟時
    ，除法律所規定之法院有管轄權外，持卡人同意以貴行總行或申請核准使用信用
    卡之分支機構所在地之地方法院為第一審管轄法院。」之約定，現本件原告起訴
    主張被告向原告借款未還，爰依兩造間小額信用貸款契約及信用卡契約之法律關
    係，請求被告給付如聲明所示，乃就一定法律關係涉訟，合於兩造間約定合意管
    轄情形，是本院有管轄權，合先敘明。
二、本件被告經合法通知，未於言詞辯論期日到場，核無民事訴訟法第三百八十六條
    各款所列情形，爰依原告之聲請，由其一造辯論而為判決。
貳、得心證之理由：
一、本件原告起訴主張：
（一）被告戊○○部份：被告戊○○於九十二年二月十七日，與原告銀行簽訂金來轉
      現金卡融資契約，約定借款期限自九十二年二月二十七日至九十三年二月二十
      七日止。被告戊○○依據上開契約於原告銀行活期儲蓄存款帳戶內循環動用額
      度上限為新台幣一十萬元之借款，利息按年息百分之一四‧五四五計算，按月
      於每月二十日計算一次，並滾入原本金計息，本筆借款至九十二年十月止，尚
      積欠本金一十萬三千九百六十三元及如附表二編號一至清償日止所示之利息、
      違約金，未能履行清償。又被告戊○○並於九十二年二月十七日另與原告簽訂
      小額信用貸款契約，並據以借得一十萬元，約定借款期限自九十二年二月二十
      七日至九十三年二月二十七日止，被告戊○○依據上開契約應按月攤還本金四
      千一百六十七元，（被告戊○○先行支付原告銀行一萬五千元之開辦手續費，
      取得正常履約條件下分二年二十四期攤本而無需再負擔利息或違約金之期限利
      益），且被告戊○○並書面同意由原告銀行之活期儲蓄存款帳戶內按月扣款，
      詎被告戊○○僅依約償還五期（即繳至九十二年七月二十七日），即未再依約
      履行清償，依據上開小額信用貸款契約之約定書第八條第一項第一款規定，一
      期本金不依約清償時，無需由原告銀行踐行通知或催告程序，該債務即視為全
      部到期，同時依據上開小額信用貸款契約約定書第五條規定，債務視為全部到
      期後，被告戊○○並應支付按年息百分之十五計算之遲延利息，爰本項授信於
      九十二年八月二十七日未履行分期攤還本金時，已視為全部到期，本筆借款至
      九十二年十月止，尚積欠本金七萬九千一百六十五元及如附表二編號二至清償
      日止之利息、違約金，未能履行清償。後被告戊○○又於九十二年二月十七日
      向原告銀行申請核發信用卡一張，並簽名同意恪守原告銀行所定一體共通適用
      之國際信用卡約定條款，嗣被告戊○○持用信用卡陸續簽帳消費，依該條款第
      十四、十五條規定，被告應按期給付原告各項帳款，否則應依約定條款第十五
      條約定利率按年息百分之十五加付遲延利息及違約金，惟被告戊○○自九十二
      年九月份起即未依約繳款，依約定條款第二十一條及二十二條規定，其全部債
      務均視為到期，被告戊○○尚欠簽帳消費款本金計九萬七千八百五十五元，及
      如附表二編號三至清償日止之利息、違約金未履行給付。綜上所述，爰提起本
      件訴訟，訴請被告戊○○給付原告前開金額。
（二）被告丁○○部份：
      按被告丁○○於九十二年四月十日與原告簽訂小額信用貸款契約，並據以借得
      一十二萬元，約定借款期限自九十二年四月十六日至九十三年四月十六日止，
      被告丁○○依據上開契約應按月攤還本金一萬元，（被告丁○○先行支付原告
      銀行七千二百元之開辦手續費，取得正常履約條件下分一年十二期攤本而無需
      再負擔利息或違約金之期限利益），且被告丁○○並書面同意由原告銀行之活
      期儲蓄存款帳戶內按月扣款，詎被告丁○○僅依約償還四期（即繳至九十二年
      八月十六日），即未再依約履行清償，依據上開小額信用貸款契約之約定書第
      八條第一項第一款規定，一期本金不依約清償時，無需由原告銀行踐行通知或
      催告程序，該債務即視為全部到期，同時依據上開小額信用貸款契約約定書第
      五條規定，債務視為全部到期後，被告丁○○並應支付按年息百分之十五計算
      之遲延利息，爰本項授信於九十二年九月十六日未履行分期攤還本金時，已視
      為全部到期，故本筆借款至九十二年十月止，尚積欠本金八萬元及如附表三編
      號一至清償日止之利息、違約金，未能履行清償。又被告丁○○另於九十二年
      四月十日另向原告銀行申請核發信用卡一張，並簽名同意恪守原告銀行所定一
      體共通適用之國際信用卡約定條款，嗣被告丁○○持用信用卡陸續簽帳消費，
      依該條款第十四、十五條規定，被告應按期給付原告各項帳款否則應依約定條
      款第十五條約定，利率按年息百分之十五規定利率加付遲延利息及違約金，惟
      被告丁○○自九十二年十月份起即未依約繳款，依約定條款第二十一條及二十
      二條規定，其全部債務均視為到期，被告丁○○尚欠簽帳消費款本金計一十四
      萬九千一百七十六元，及如附表三編號二至清償日止之利息、違約金未履行給
      付。綜上所述，爰提起本件訴訟，訴請被告丁○○給付原告前開金額。
（三）被告乙○○部份：
      按被告乙○○於九十一年十二月三十日與原告簽訂小額信用貸款契約，並據以
      借得七萬元，約定借款期限自九十二年一月十四日至九十三年一月十四日止，
      被告乙○○依據上開契約應按月攤還本金五千八百三十三元，（被告乙○○先
      行支付原告銀行四千二百元之開辦手續費，取得正常履約條件下分一年十二期
      攤本而無需再負擔利息或違約金之期限利益），且被告乙○○並書面同意由原
      告銀行之活期儲蓄存款帳戶內按月扣款，詎被告乙○○僅依約償還二期（即繳
      至九十二年二月十四日），即未再依約履行清償，依據上開小額信用貸款契約
      之約定書第八條第一項第一款規定，一期本金不依約清償時，無需由原告銀行
      踐行通知或催告程序，該債務即視為全部到期，同時依據上開小額信用貸款契
      約約定書第五條規定，債務視為全部到期後，被告乙○○並應支付按年息百分
      之十五計算之遲延利息，爰本項授信於九十二年八月二十七日未履行分期攤還
      本金時，已視為全部到期，故本筆借款至九十二年十月止，尚積欠本金五萬八
      千三百四十元及如附表四編號一至清償日止之利息、違約金，未能履行清償。
      又被告乙○○於九十一年十二月三十日向原告銀行申請核發信用卡一張，並簽
      名同意恪守原告銀行所定一體共通適用之國際信用卡約定條款，嗣被告乙○○
      持用信用卡陸續簽帳消費，依該條款第十四、十五條規定，被告應按期給付原
      告各項帳款否則應依約定條款第十五條約定，按年息百分之十五利率，加付遲
      延利息及違約金，惟被告乙○○自九十二年五月份起即未依約繳款，依約定條
      款第二十一條及二十二條規定，其全部債務均視為到期，被告乙○○尚欠簽帳
      消費款本金計六萬九千五百三十八元，及如附表四編號二至清償日止之利息、
      違約金未履行給付。綜上所述，爰提起本件訴訟，訴請被告乙○○給付原告前
      開金額。
二、本件原告主張前述事實，業據其提出被告戊○○、丁○○、乙○○所簽之國際信
    用功能卡片申請書、卡友樂透貸小額信用貸款申請書及繳款餘額明細資料影本各
    一份、以及被告戊○○所簽之金來轉現金卡申請書一份、原告國際信用卡約定條
    款影本一份、戶籍謄本三份、原告銀行放款利率歷史資料表三份為證，核屬相符
    。次按「當事人對於他造主張之事實，於言詞辯論時不爭執者，視同自認。」民
    事訴訟法第二百八十條第一項前段定有明文；又「當事人對於他造主張之事實，
    已於相當時期受合法之通知，而於言詞辯論期日不到場，亦未提出準備書狀爭執
    者，準用第一項之規定。但不到場之當事人係依公示送達通知者，不在此限。」
    此於民事訴訟法第二百八十條第三項亦有明文規定。查本件應送達被告戊○○、
    丁○○之言詞辯論通知書均已於九十三年四月一日合法送達被告戊○○、丁○○
    之戶籍地址，此有送達回證二紙附卷足憑，被告戊○○、丁○○於言詞辯論期日
    並未到場，亦未提出任何準備書狀或證據資料作何答辯聲明或陳述以為爭執，依
    民事訴訟法第二百八十條第三項前段、第一項前段規定，視同被告戊○○、丁○○已自認，應堪信原告之主張為真實。又被告乙○○經合法通知，未於言詞辯論
    期日到場，復未提出其他證據以供本院調查審酌，依原告所提出之前述證據，本
    院認原告之主張應屬真實。
三、從而，原告依據其與被告戊○○、丁○○、乙○○所簽定之小額信用貸款契約、
    信用卡契約請求被告給付如主文及附表所示之本金、利息、違約金即屬於法有據
    ，應予准許。
四、本判決為所命被告分別給付之金額未逾五十萬元之判決，爰依職權宣告假執行。
    。
五、據上論結，原告之訴為有理由，依民事訴訟法第三百八十五條第一項前段、第七
    十八條、第三百八十九條第一項第五款，判決如主文。
中　　　華　　　民　　　國　　九十三　　年　　　五　　　月　　　二十八　日
                                  臺灣桃園地方法院民事第一庭
~B法　官　陳清怡
右正本證明與原本無異。
如對本裁定抗告，須於裁定送達後十日內向本院提出抗告狀。
中　　　華　　　民　　　國　　九十三　　年　　　五　　　月　　　七　　　日
~B書記官　黃楓茹
